【裁判字號】    97,抗,79
【裁判日期】    970117
【裁判案由】    假扣押
【裁判全文】
臺灣高等法院民事裁定                    97年度抗字第79號
抗  告  人  中國信託商業銀行股份有限公司
法定代理人  乙○○
上列抗告人與相對人甲○○間假扣押事件，抗告人對於本院中華
民國96年12月6日所為裁定提起抗告，本院裁定如下：
    主  文
原裁定廢棄。
抗告人以新臺幣壹拾捌萬仟佰拾元或中央政府重大交通
建設公債甲類第九期債票（民國八十六年度）為相對人供擔保後
，得對於相對人之財產於新臺幣伍拾伍萬元之範圍內為假扣押。
相對人如為抗告人供擔保金新臺幣伍拾伍萬元後，得免為或撤銷
假扣押。
聲請及抗告費用由相對人負擔。
    理  由
一、按債權人就金錢請求或得易為金錢請求之請求，欲保全強制
    執行者，得聲請假扣押。假扣押非有日後不能強制執行或甚
    難執行之虞者，不得為之。請求及假扣押之原因應釋明之。
    前項釋明如有不足，而債權人陳明願供擔保或法院認為適當
    者，法院得定相當之擔保，命供擔保後為假扣押，為民國92
    年2月7日總統令修正公布之民事訴訟法第522條第1項、第
    523條第1項及第526條第1項、第2項所明定。依上開規定可
    知，債權人聲請假扣押，應就其請求及假扣押之原因加以釋
    明。該項釋明如有不足，而債權人陳明願供擔保或法院認為
    適當者，法院得定相當之擔保，命供擔保後為假扣押。
二、本件抗告人主張相對人於民國91年5月20日向伊請領信用卡
    使用，依約相對人即得於特約商店消費，相對人至96年10月
    23日止累計消費記帳新台幣（下同）41萬7,634未給付。另
    相對人於94年2月2日向伊借款35萬元，約定分四十期攤還，
    惟相對人於借款後至96年10月23日止，尚餘19萬2,349元未
    給付，迭經催促迄不償還，伊查得相對人有不動產，極可能
    就該不動產為不利益之處分，恐日後有不能強制執行之虞，
    願供擔保以補釋明之不足，聲請將相對人所有財產在55萬元
    範圍內予以假扣押等語，並提出聯名卡申請書、簡易通信貸
    款申請書暨約定書、持卡人計息查詢表、歷史帳單彙總查詢
    、土地及建物登記謄本、催收紀錄以為釋明（見原法院卷第
    9頁至第24頁、本院卷第6頁）。經查，抗告人聲請本件假扣
    押，已據其提出聯名卡申請書、簡易通信貸款申請書暨約定
    書、持卡人計息查詢表、歷史帳單彙總查詢、催收紀錄以為
    釋明，上開資料釋明程度尚有不足，惟抗告人既陳明願供擔
    保以補釋明之不足，是抗告人假扣押之聲請，自應准許。原
    裁定駁回抗告人假扣押之聲請，尚有未洽。抗告意旨指摘原
    裁定不當，聲明廢棄，為有理由，應廢棄原裁定，並裁定如
    主文第二項所示。
三、據上論結，本件抗告為有理由，爰裁定如主文。
中    華    民    國    97    年    1     月    17    日
                  民事第七庭
                      審判長法  官  鄭三源
                            法  官  邱  琦
                            法  官  王聖惠
正本係照原本作成。
不得再抗告。
中    華    民    國    97    年    1     月    18    日
                            書記官  陳樂觀


司法院資訊處製作；財團法人民間司法改革基金會備份。
